臺灣新北地方法院民事裁定
111年度亡字第30號
聲  請  人  臺灣新北地方檢察署檢察官(賢股)
相  對  人  任鶴聲  


上列聲請人因宣告任鶴聲死亡事件，聲請公示催告，本院裁定如
下：
    主  文
准對失蹤人任鶴聲(男，民國00年0月00日生，身分證統一編號：
Z000000000號，失蹤時最後設籍地址：新北市○○區○○路000號4樓
)為宣告死亡之公示催告。
該失蹤人任鶴聲應於本公示催告揭示於法院公告處或資訊網路之
之翌日起陸個月內，向本院陳報現尚生存，如不陳報，本院將宣
告其為死亡。
無論何人，凡知該失蹤人任鶴聲之生死者，均應於上開期間內，
將其所知之事實，陳報本院。
    理  由
一、聲請意旨略以：失蹤人任鶴聲於民國00年0月00日出生，為8
    0歲以上之人，因行方不明，自95年8月25日起經列為失蹤人
    口後，迄今已逾3年仍未尋獲等情，爰依家事事件法第154條
    第1項第1款、第155條等規定，聲請對任鶴聲為死亡宣告之
    公示催告等語。
二、按失蹤人失蹤滿7年後，法院得因利害關係人或檢察官之聲
    請，為死亡之宣告；失蹤人為80歲以上者，得於失蹤滿3年
    後，為死亡之宣告，民法第8條第1項、第2項分別定有明文
    。次按法院准許宣告死亡之聲請者，應公示催告；公示催告
    應揭示於法院公告處、資訊網路及其他適當處所；法院認為
    必要時，並得命登載於公報或新聞紙，或用其他方法公告之
    。又前開陳報期間，自揭示之日起，應有6個月以上。失蹤
    人滿百歲者，其陳報期間，得定為自揭示之日起2個月以上
    ，家事事件法第156條、第130條第3至5項定有明文。
三、經查，聲請人主張之上開事實，業據聲請人提出新北市中和
    戶政事務所111年1月12日新北中戶字第1115790786號函、失
    蹤人口系統資料報表、失蹤人戶藉資料、失蹤人之長女任海
    雯、次女任海玲及三女任海蒂等3人之戶籍資料、新北市中
    和戶政事務所內政部戶政資訊系統查詢結果、健保投保紀錄
    、新北市政府社會局110年12月15日新北社老字第110239619
    7號函、臺北市政府社會局110年12月13日北市社老字第1103
    180670號函、新北市政府殯葬管理處110年12月13日新北殯
    館字第1105082572號函、臺北市殯葬管理處110年12月21日
    北市殯儀二字第1103016010號函、國軍退除役官兵輔導委員
    會110年12月17日輔服字第1100089092號函、勞動部勞工保
    險局110年12月20日保普生字第11013057170號函、行政院人
    事行政總處110年12月16日總處資字第1100030710號函、80
    歲以上行方不明人口社會生活軌跡資料比對紀錄、新北市中
    和戶政事務所110年12月10日新北中戶字第1105758088號函
    、新北市中和戶政事務所親屬、鄰里長或鄰居訪查紀錄表
　　等件為證，並經本院職權查詢失蹤人財產所得資料、前案紀
    錄、在監在押紀錄、出入境資料之結果，均查無相關紀錄，
    此有稅務電子閘門財產所得調件明細表、臺灣高等法院被告
    前案紀錄表、在監在押全國紀錄表、入出境資料連結作業在
    卷可稽，堪認聲請人前揭主張為真實，是本件聲請，核與上
    開規定相符，應予准許。
四、依家事事件法第156條，裁定如主文。
中　　華　　民　　國　　111 　年　　3 　　月　　17　　日
                  家事第二庭  法  官  陳秋君
以上正本係照原本作成。　　　　　　　　　
如對本裁定抗告須於裁定送達後10日內向本院提出抗告狀，並應
繳納抗告費新臺幣1,000元整。
中　　華　　民　　國　　111 　年　　3 　　月　　17　　日
                              書記官  林宜宣